【裁判字號】    90,毒抗,17
【裁判日期】    891207
【裁判案由】    觀察、勒戒
【裁判全文】
臺灣高等法院臺南分院刑事裁定            九十年度毒抗字第一七號  Ａ
      抗  告  人
      即  被  告  甲  ○  ○
右列抗告人因違反毒品危害防制條例案件，不服臺灣臺南地方法院八十九年度毒聲字
第三四八五號中華民國八十九年十二月七日送觀察、勒戒之裁定（臺灣臺南地方法院
檢察署八十九年度毒偵字第二九四二號、八十八年度聲觀字第一六六八號），提起抗
告，本院裁定如左：
      主      文
原裁定撤銷，發回臺灣臺南地方法院。
      理      由
一、原裁定意旨略以：被告甲○○前於民國（下同）八十七年間因施用毒品案件，經
    臺灣臺南地方法院以八十七年度毒聲字第三０號裁定令入觀察勒戒，認無繼續施
    用毒品傾向，嗣經臺灣臺南地方法院檢察署檢察官於八十七年八月二十一日以八
    十七年度偵字第五九三八號為不起訴處分確定。復於八十九年九月六日或前九十
    六小時內，在不詳地點施用第二級毒品安非他命，為警於八十九年九月十四日在
    台南縣善化鎮○○路三五三號查獲，其尿液經送檢驗呈甲基安非他命陽性反應，
    有台南縣衛生局八十九年十月十二日尿液檢驗成績書乙紙附卷可稽，其施用毒品
    之犯行堪予認定，爰依毒品危害防制條例第二十條第一項及觀察勒戒執行處分條
    例第三條第一項之規定，裁定被告甲○○應送勒戒處所觀察、勒戒等語。
二、抗告意旨略以：原裁定所指摘各節並非真實，被告未曾有施用安非他命被查獲之
    事實，亦未曾至警局接受偵訊及採尿，檢察官亦未傳訊被告，則被告之筆錄及尿
    液從何而來，令人費解，顯為人所栽贓誣陷，原裁定法院對該送檢驗之尿液瓶是
    否係被告所簽名封口並未予以調查，亦未詳細核對該筆跡及指印是否與被告相符
    ，或鑑定該尿液之ＤＮＡ是否與被告相同，僅憑警方之移送資料，遽裁定令被告
    入勒戒處所觀察勒戒，實難令被告甘服，爰依法提起本件抗告等語。
三、經查被告辯稱其並無施用毒品，亦未曾至警局接受偵訊及採尿，送檢驗之尿液非
    其所有，其係被栽贓誣陷，則原法院據以認定被告施用毒品之台南縣衛生局出具
    之尿液檢驗報告，雖呈甲基安非他命陽性反應，惟該尿液檢體是否確為被告所有
    ，抑或另有其人即有疑問，原裁定法院未詳予審究，即遽為不利於被告之認定，
    尚嫌速斷。抗告人執此指摘原裁定不當，非無理由，應由本院將原裁定撤銷，並
    發回由原裁定法院詳查，更為適法之裁定，以昭折服。
四、據上論斷，應依刑事訴訟法第四百十三條，裁定如主文。
中    華    民    國      九十      年      一      月        十七      日
                                  臺灣高等法院臺南分院刑事第二庭
                                      審判長法官  游    明    仁
                                            法官  蘇    重    信
                                            法官  林    永    茂
右正本證明與原本無異。
不得再抗告。
                                      法院書記官  楊    清    旺
中    華    民    國      九十      年      一      月        十七      日


司法院資訊處製作；財團法人民間司法改革基金會備份。
